臺灣高等法院高雄分院民事裁定　　　　　 96年度重抗字第7號
抗　告　人　甲○○
上列抗告人因與相對人薛鎵鋐（原名薛森耀）間請求塗銷所有權
移轉登記事件，對於中華民國96年7 月10日臺灣高雄地方法院92
年度重訴字第167 號所為裁定提起抗告，本院裁定如下：
    主  文
抗告駁回。
抗告訴訟費用由抗告人負擔。
    理  由
一、本件抗告意旨略以：原審法院就該院92年度重訴字第167 號
    附表一編號20中，關於「高雄市三民區○○○路7 巷19號」
    之記載，裁定更正為「高雄市三民區○○○路33巷19號」。
    惟本件相對人起訴之訴訟標的客體為「高雄市三民區○○○
    路33巷19號」，而原審法院所審理者究係「高雄市三民區○
    ○○路33巷19號」之房屋或係「高雄市三民區○○○路7 巷
    19號」之房屋，不無疑問，原判決主文所載既與相對人起訴
    所載標的物不同，核此已涉及是否為違法判決之情形，非「
    其他類此」之顯然錯誤而可以更正者。爰提起本件抗告，求
    予廢棄原裁定云云。
二、按判決有誤寫、誤算或其他類此之顯然錯誤者，法院得依聲
    請或依職權以裁定更正；其正本與原本不符者亦同。民事訴
    訟法第232 條第1 項定有明文。所謂顯然錯誤，乃指判決中
    所表示者，與法院本來之意思顯然不符者而言（參閱最高法
    院41年台抗字第66號判例）。
三、經查高雄市○○區○○段二小段11213 建號之建物門牌為「
    高雄市三民區○○○路33巷19號」，有11213 建號之建物登
    記第二類謄本1 份在卷可稽，相對人於起訴狀附表一編號20
    亦載明「高雄市三民區○○○路33巷19號，建號11213 」（
    見原審卷第12頁），而原判決附表一編號20則就同一建號房
    屋載為「高雄市三民區○○○路7 巷19號（建號11213） 」
    ，顯係將11213 建號房屋門牌號碼之「33巷19號」誤載為「
    7 巷19號」。是原法院所審理者既係起訴狀所載11213 建號
    房屋，即無違法判決之情事，從而原審法院就原判決中附表
    一編號20所載與本來之意思（即11213 建號房屋門牌號碼為
    高雄市三民區○○○路33巷19號）顯然不符之錯誤，依職權
    裁定予以更正，揆諸首開規定尚無不合。抗告意旨指摘原裁
    定不當，求予廢棄，非有理由，應予駁回。
四、據上論結，本件抗告為無理由，依民事訴訟法第495 條之1
    第1項、第449條第1項、第95條、第78條裁定如主文。
中　　華　　民　　國　　96　　年　　8 　　月　　15　　日
                            民事第三庭
                                審判長法官   張國彬
                                法      官   楊富強
                                法      官   吳登輝
以上正本證明與原本無異。
如不服本裁定應於送達後10日內向本院提出再抗告狀，並繳納再
抗告費新台幣1 千元。再為抗告應以適用法規顯有錯誤為理由，
並經本院之許可，該許可以原裁定所涉及之法律見解具有原則上
之重要性者為限，並委任律師為代理人。抗告人之配偶、3 親等
內之血親、2 親等內之姻親，或抗告人為法人、中央或地方機關
時，其所屬專任人員具有律師資格並經法院認適當者，亦得為第
三審代理人。抗告人或其法定代理人具有律師資格者及前項情形
，應於提起抗告或委任時釋明之。
中　　華　　民　　國　　96　　年　　8 　　月　　15　　日
　　　　　　　　　 　 　　　　　書  記  官　 張明賢
                                                  w
